臺灣雲林地方法院小額民事判決
111年度六小字第353號
原      告  鄭涼城  


被      告  高聖凱  



上列當事人間損害賠償事件，原告提起刑事附帶民事訴訟（111
年度附民字第123號），由本院刑事簡易庭移送前來，本院於中
華民國111年11月29日言詞辯論終結，判決如下：
    主  文
被告應給付原告新台幣20,000元，及自民國111年8月5日起至清
償日止，按年息5%計算之利息。
原告其餘之訴駁回。
本判決第一項得假執行。
    事  實  及  理  由
一、原告起訴主張：
  ㈠高聖凱及鄭涼城於民國110年7月間，均在法務部○○○○○○○○○（
    下稱雲二監）服刑。高聖凱於110年7月26日上午10時56分許
    ，在雲二監中央臺至誠一舍走廊間，見鄭涼城未依規定報數
    ，遂當場指正鄭涼城，但鄭涼城未予理會，高聖凱竟心生不
    滿，基於傷害之犯意，徒手毆打鄭涼城之頭部及身體數下，
    致鄭涼城受有左前額擦挫傷、左眼挫傷、下唇擦傷等傷害。
    為此起訴請求醫藥費及精神損害賠償（言詞辯論時更正僅請
    求3萬元之精神賠償）
  ㈡聲明：被告應給付原告新台幣3萬元及法定遲延利息。
二、被告之答辯：
　　原告的醫藥費沒有這麼多，無法接受原告之請求。　　
三、得心證之理由：
  ㈠按因故意或過失，不法侵害他人之權利者，應負損害賠償責
    任。不法侵害他人之身體或健康者，對於被害人因此喪失或
    減少勞動能力或增加生活上之需要時，應負損害賠償責任。
    不法侵害他人之身體、健康者，被害人雖非財產上之損害，
    亦得請求賠償相當之金額。民法第184 條第1 項前段、193
    條第1 項、195 條第1 項前段分別定有明文。查原告因被告
    之行為而受有前揭傷害，則原告受傷之結果與被告之行為間
    ，即有相當因果關係，從而原告本於侵權行為損害賠償請求
    權，訴請被告應賠償損害，自屬於法有據，而被告因上開傷
    害行為經本院以11年度訴字第148號刑事判決判被告拘役30
    日，得易科罰金等情，亦有刑事判決書在卷可參，被告雖以
    上詞為辯，要不足採信。
  ①醫療費用部分：原告未提出任何醫療收據，復稱收據不知在
    哪，無法提出，於言詞辯論時稱請求3萬元之金額均為精神
    賠償等語，是本院不再對醫藥費用作認定。
  ②精神慰撫金部分：原告因被告之傷害，受有鄭涼城受有左前
    額擦挫傷、左眼挫傷、下唇擦傷等傷害，其身體上及精神上
    受有相當程度之痛苦折磨自不待言。又原告高中肄業、擔任
    水泥工，月薪約4萬元，名下無存款及不動產；被告國中畢
    業，之前從事輕鋼架，月薪3萬多元，名下無存款及不動產
    等情，是本院審酌原告所受之痛苦程度、被告之加害程度及
    兩造之身分、地位、經濟能力等，認原告請求3萬元之精神
    慰撫金，尚屬過高，應予核減為2萬元，始為允當，逾此部
    分之請求，為無理由，應予駁回。
  ㈢綜上所述，原告依侵權行為之法律關係，請求被告給付20,00
    0元元及自起訴狀繕本送達被告之翌日起，即111年8月5日起
    至清償日止，依年息5%計算之利息範圍內，為有理由，應予
    准許。逾此範圍之請求，為無理由，應予駁回。
四、本件係原告於刑事訴訟程序中附帶提起之民事損害賠償事件
    ，經本院刑事庭依刑事訴訟法第504 條第1 項規定裁定移送
    前來，而刑事附帶民事訴訟本無徵收裁判費，且本件於審理
    過程，並無支付其他費用，是本件無訴訟費用，併此敘明。
五、本件被告敗訴部分係適用小額訴訟程序所為之判決，爰依職
    權宣告假執行。
中　　華　　民　　國　　111 　年　　12　　月　　15　　日
                       斗六簡易庭
                                  法  官　陳定國
以上正本證明與原本無異。
如不服本判決，應於送達後20日內，以判決違背法令為由，向本
院斗六簡易庭提出上訴狀並表明上訴理由（上訴理由應記載原判
決所違背之法令及其具體內容、依訴訟資料可認為原判決有違背
法令之具體事實）。如於本判決宣示後送達前提起上訴者，應於
判決送達後20日內補提上訴理由書（須按他造人數附繕本）。
中　　華　　民　　國　　111 　年　　12　　月　　15　　日
                                  書記官　黃鷹平